【裁判字號】    98,交上訴,45
【裁判日期】    990610
【裁判案由】    公共危險等
【裁判全文】
臺灣高等法院高雄分院刑事判決        98年度交上訴字第45號
上  訴  人
即  被  告  乙○○
選任辯護人  郭寶蓮律師
上列上訴人因公共危險等案件，不服臺灣高雄地方法院98年度交
訴字第17號中華民國98年6 月16日第一審判決（起訴案號：臺灣
高雄地方法院檢察署97年度偵緝字第2274號），提起上訴，本院
判決如下：
    主  文
原判決撤銷。
乙○○無罪。
    理  由
一、公訴意旨略以：被告乙○○於民國（下同）97年1 月22日凌
    晨1 時55分許，駕駛車號8P-6371 號自用小客車，沿高雄市
    新興區○○○路由西向東方向行駛，行經該路與中山路口，
    本應注意汽車行駛至交岔路口，轉彎車應讓直行車先行，且
    應注意車前狀況，隨時採取必要之安全措施，而當時天候晴
    、夜間有照明、路面乾燥無缺陷、道路無障礙物、視距良好
    ，並無不能注意之情事，竟疏未注意，貿然左轉，未禮讓對
    向直行之來車，適丙○○騎乘車號ZNF-958 號機車沿五福二
    路由東向西駛來，被告乙○○所駕自用小客車車頭因而撞及
    丙○○所騎機車，致丙○○人車倒地，受有頭部外傷、雙側
    下肢多處擦挫傷之傷害；詎被告乙○○明知駕車肇事致人受
    傷，竟未停車對傷者採取必要之救護，反基於肇事逃逸之犯
    意，隨即駕車逃離現場，原在該路口停等紅燈之機車騎士張
    宥寧見狀，乃記下車號並報警處理。經檢警以車號循線追查
    結果，得知上開肇事車輛原登記在蘇家華名下，蘇家華於94
    年9 月8 日將該車質當於高雄縣鳳山市「瑞士當舖」，嗣因
    未能取贖而流當，「瑞士當舖」遂於95年1 月27日將該車以
    新台幣（下同）8 萬元之代價售予乙○○，其後，「瑞士當
    舖」於96年8 間轉由林信智接手經營，並改名「瑞安當舖」
    ，上開典當及出售資料即移交由林信智保管，經蘇家華、林
    信智到案說明原委後，始查獲上情。因認被告乙○○係犯刑
    法第284 條第1 項之過失傷害罪及同法第185 條之4 之肇事
    逃逸罪嫌云云。
二、本判決下列引用之各項證據資料，有關傳聞證據部分，業經
    檢察官及被告、辯護人均同意作為本案證據使用（見本院準
    備程序筆錄），本院審酌該等證據作成時之情況，認無何取
    證之瑕疵或其他不當情事，依刑事訴訟法第159 條之5 第1
    項規定，認具有證據能力。
三、按犯罪事實應依證據認定之，無證據不得認定犯罪事實；又
    不能證明被告犯罪者，應諭知無罪之判決，刑事訴訟法第15
    4 條第2 項、第301 條第1 項分別定有明文。
四、訊據上訴人即被告固坦承其向「瑞士當舖」買受蘇家華所質
    當後流當之車號8P-6371 號自用小客車，及該車於97年1 月
    22日凌晨1 時55分許，在高雄市○○○路與中山路口，與騎
    乘機車之丙○○發生車禍後逃逸等情不諱，惟矢口否認有何
    過失傷害、肇事逃逸等犯行，辯稱：我於96年6 月間，將車
    輛借給丁○○，本案發生後，我打電話給丁○○，他跟我說
    車子又借給戊○○等語。經查：
(一)、告訴人丙○○於97年1 月22日凌晨1 時55分許，騎乘車號ZN
    F-958 號機車，沿高雄市新興區○○○路由東向西直行，行
    經該路與中山路口，遭對向駛來之左轉車輛即車號8P-6371
    號自用小客車所撞擊，丙○○人車倒地，受有頭部外傷、雙
    側下肢多處擦挫傷之傷害，上開自用小客車駕駛人肇事後，
    未停車查看，隨即駕車逃離現場，適為在該路口停等紅燈之
    機車騎士張宥寧所目擊，乃記下車號並報警處理等情，業據
    證人丙○○、張宥寧於警詢及偵查中證述屬實，並有道路交
    通事故現場圖、道路交通事故調查報告表、交通事故談話記
    錄表、現場及機車車損照片、高雄市立聯合醫院診斷書、阮
    綜合醫院診斷證明書等各1 份附卷可稽，此部分事實，洵堪
    認定。
(二)、本件查獲過程，係檢警以車號循線追查結果，得知上開肇事
    車輛原登記在蘇家華名下，蘇家華於94年9 月8 日將該車質
    當於高雄縣鳳山市「瑞士當舖」，嗣因未能取贖而流當，「
    瑞士當舖」遂於95年1 月27日將該車以8 萬元之代價售予被
    告，其後，「瑞士當舖」於96年8 間轉由林信智接手經營，
    並改名「瑞安當舖」，上開典當及出售資料即移交由林信智
    保管，經蘇家華、林信智到案說明原委後始予查獲等情，業
    為被告自承不爭，並於警詢時供稱：94年間我是「瑞士當舖
    」員工，當時蘇家華來當舖典當車輛，是由我承辦，因蘇家
    華繳不起利息，該車即由當舖拖吊，之後我以8 萬元代價買
    受該車，取得使用權等語綦詳，並經證人蘇家華於警詢、林
    信智於警詢及偵訊時證述甚明，復有車籍查詢資料、當舖查
    詢資料（警卷第23、24頁）及車輛買賣契約書、車輛轉讓契
    約書、高雄縣當舖商業同業公會會員收當汽機車申報建檔資
    料（偵字卷第21至23頁）等各1 份在卷可按。足見被告於95
    年1 月27日已取得該車所有權，為該車之真正占有使用人，
    固堪以認定。
(三)、惟查，證人丁○○於本院審理時證稱：我有向乙○○借上開
    小客車，大約開了1 個禮拜，後來轉借給我的朋友戊○○，
    我大概向乙○○借了約半年或7 、8 個月，才還給乙○○等
    情（見本院卷第116 頁背面至第117 頁）。證人戊○○於本
    院審理時證稱：我有向丁○○借1 台8P-6371 號自小客車，
    借了2 天，有轉借給甲○○；甲○○有跟我說，借車之後有
    撞到1 部機車，小客車前面有擦痕等情（見本院卷第114 頁
    背面至第116 頁）。證人甲○○於本院證稱：「（97年1 月
    22日凌晨1 時55分許，你是否有駕駛車號8P-6371 號自用小
    客車，沿高雄市新興區○○○路由西往東方向行駛，行經該
    路與中山路口，擦撞告訴人丙○○騎乘之車號ZNF-958 號機
    車？）是。」、「（當時你在擦撞後，你就開車跑掉了？）
    對。」、「（這部車號8P-6371 號的車子，你向誰借的？）
    丁○○。」、「（當時你撞到告訴人以後，你為什麼要逃離
    現場？）當時因為會怕。」、「（檢察官偵查的部分，你是
    否已經到案？）有。」、「（你有無承認開車肇事？）有。
    」等語（見本院卷第184 頁、第185 頁正面）。綜合上開3
    位證人之證述，上開小客車先由被告借予丁○○，丁○○再
    轉借給戊○○，戊○○又轉借給甲○○，而甲○○已坦承駕
    駛上開自用小客車擦撞1 部機車，因害怕而逃逸等情。足證
    被告所辯屬實，本件被害人丙○○之受傷並非被告駕車所為
    ，肇事逃逸者亦非被告。
五、原審未詳為推求，而論處被告過失傷害及肇事逃逸等罪責，
    容有未恰，被告上訴意旨執此而指摘原判決不當，為有理由
    ，應由本院將原判決撤銷改判，另諭知被告無罪之判決。
據上論結，應依刑事訴訟法第369 條第1 項前段、第364 條、第
301 條第1 項，判決如主文。
本案經檢察官陳宗吟到庭執行職務。
中    華    民    國    99    年    6     月    10    日
                刑事第六庭  審判長法  官  王憲義
                                  法  官  簡志瑩
                                  法  官  邱永貴
以上正本證明與原本無異。
一、過失傷害部分不得上訴。
二、肇事逃逸部分，檢察官如不服本判決應於收受本判決後10日
    內向本院提出上訴書狀，其未敘述上訴理由者，並得於提起
    上訴後10日內向本院補提理由書狀（均須按他造當事人之人
    數附繕本）「切勿逕送上級法院」。
中    華    民    國    99    年    6     月    10    日
                                  書記官  鄭翠芬

司法院資訊處製作；財團法人民間司法改革基金會備份。
